臺灣新北地方法院板橋簡易庭民事簡易判決
111年度板簡字第1343號
原      告  臺灣中小企業銀行股份有限公司

法定代理人  林謙浩  
訴訟代理人  朱品蓁（兼送達代收人）

被      告  龍泉有限公司

兼  上一人
法定代理人  黃智遠  


上列當事人間請求清償借款事件，本院於民國111年8月1日言詞
辯論終結，判決如下：
    主      文
被告應連帶給付原告新臺幣肆拾參萬陸仟壹佰壹拾伍元，及自民
國一百一十一年一月十六日起至清償日止，按週年利率百分之五
點二二計算之利息，暨自民國一百一十一年二月十七日起至清償
日止，其逾期在六個月以內者，按上開利率百分之十，逾期超過
六個月者，按上開利率百分之二十計算之違約金。
訴訟費用新臺幣肆仟柒佰肆拾元由被告連帶負擔。
本判決得假執行。
    事實及理由
一、原告主張：被告龍泉有限公司（下稱龍泉公司）於民國109
    年6月15日邀同被告黃智遠簽署保證書擔任連帶保證人，保
    證就現在及將來對原告所負之借款、票據、墊款、保證、損
    害賠償及其他債務，於本金新臺幣（下同）50萬元範圍內願
    負連帶清償之責，嗣被告龍泉公司於109年6月15日邀同被告
    黃智遠為連帶保證人，向原告借款50萬元，自109年6月16日
    起至114年6月16日止，並自實際撥款日起，前1年按月付息
    ，自第2年起，再依年金法按月攤還本息，利息計息方式按
    中華郵政股份有限公司2年期定期儲金機動利率，自109年6
    月16日起至110年6月15日，按上開利率指標加0.155%機動計
    息，自110年6月16日起至114年6月16日，按上開利率指標加
    2.155%計息；另依契約書第7條約定，借款到期或視為到期
    時，立約人及連帶保證人願立即清償，如有遲延，願改按逾
    期當時原告基準利率（按月調整，逾期當時為2.22%）加計
    年利率3%計付利息及遲延利息，再依契約書第8條約定，逾
    期在6個月者，依約定利率10%，逾期超過6個月者，依約定
    利率20%加付違約金。詎被告龍泉公司自111年2月起即未依
    約履行，已積欠436,115元及應計之利息、違約金尚未清償
    。為此，爰依消費借貸及連帶保證之法律關係，請求被告連
    帶清償債務等語。並聲明：如主文第1項所示。
二、被告則以：確實有跟原告借款50萬元，並積欠本金436,115
    元尚未清償，但目前無法資力，希望能分期償還等語，茲為
    抗辯，並聲明：原告之訴駁回。
三、法院之判斷：
  ㈠原告主張之事實，業據提出授信約定書、受嚴重特殊傳染性
    肺炎影響發生營運困難事業資金紓困貸款契約書、通知函、
    電腦資料表、撥還款明細查詢表、放款利率歷史資料表為證
    ，又被告就原告主張之前揭事實亦自認如前，堪認原告之主
    張為真正。
  ㈡被告雖以經濟能力不佳，無法如期償還等詞置辯，惟被告有
    無資力僅係履行及清償能力之問題，債務人無資力非可作為
    拒絕給付之合法事由，況債務人對其應負之金錢給付義務本
    應負無限責任，並以其現在及將來之一切財產，作為其債務
    之總擔保，自不得以無資力為由，拒絕清償債務。故被告上
    開所辯，要難憑採。
四、從而，原告依消費借貸契約及連帶保證之法律關係，請求被
    告應連帶給付如主文第1項所示之金額、利息及違約金，為
    有理由，應予准許。
五、本件係依民事訴訟法第427條第1項適用簡易訴訟程序所為被
    告敗訴之判決，依同法第436條第2項、第389條第1項第3款
    之規定，依職權宣告假執行。
六、訴訟費用負擔之依據：民事訴訟法第78條、第85條第2項。
中　　華　　民　　國　　111 　年　　8 　　月　　18　　日
                  臺灣新北地方法院板橋簡易庭
                        法  官  陳怡親
以上為正本係照原本作成。
如不服本判決，應於送達後20日內，向本院提出上訴狀並表明上
訴理由，如於本判決宣示後送達前提起上訴者，應於判決送達後
20日內補提上訴理由書（須附繕本）。
中　　華　　民　　國　　111 　年　　8 　　月　　18　　日
                        書記官  劉芷寧